Minutes et répertoires du notaire Charles DUGUÉ, 29 mars 1559 - 20 septembre 1559 (étude XXXVI)
Archives nationales
Minutes et répertoires du notaire Charles DUGUÉ (étude XXXVI)
29 mars 1559 - 20 septembre 1559
MC/ET/XXXVI/13
Etude XXXVI; Dugué, Charles
Archives nationales de France
Minutes et répertoires: la loi 2008-696 du 15 juillet 2008 relative aux archives a fixé à 75 ans à compter de la date de l'acte, ou à 25 ans à compter de la date du décès de l'intéressé si ce délai est plus bref, le délai de communication des minutes et répertoires des notaires; ce délai est porté à 100 ans à compter de la date de l'acte si le document se rapporte à un mineur (code du Patrimoine, articles L213-2, 4e d et 5e).
Autres documents de l'étude (dossiers de clients, comptabilité...): s'agissant d'archives privées, ces documents sont communicables selon les modalités fixées par le déposant ou le donateur.
Certains documents ne sont pas accessibles en raison de leur mauvais état de conservation.
Versement
Attention: ce notaire n'a pas laissé de répertoire pour son activité dans l'étude XXXVI
Accès aux instruments de recherche de tous les notaires de l’étude XXXVI
Archives de l'étude XXXVI
- Minutes de Charles DUGUÉ, 29 mars 1559 - 20 septembre 1559; MC/ET/XXXVI/13
  - Minutes. 1559, 29 mars - 20 septembre, 29 mars - 20 septembre 1559; MC/ET/XXXVI/13; registre. Document détérioré.
    Informations complémentaires:
    Pâque 1559, 26 mars à 20 septembre.
    Informations concernant le classement:
    Le niveau inférieur de description, quand il existe, correspond aux minutes d'actes. Toutes les minutes ne sont pas forcément décrites une à une. Les descriptions de ces minutes sont plus ou moins détaillées.
    - Bail [bail à ferme] de terres à prix de moisson de grain [noble homme Pierre Pellerin avocat en la cour à Eloy Hiart laboureur à Roissy-en-France], 29 mars 1559; MC/ET/XXXVI/13
      Origine de l'information:
      E. Caron, A travers les minutes des notaires parisiens [étude XXXVI, env. 990 actes], 1559-1577, Paris, 1900, notice n°1 (voir contexte dans le Plan d’orientation général - Notaires de Paris, guides thématiques du Minutier).
      Date de création de la notice: 2006
      bail; Pellerin, Pierre; Hiart, Eloy; agriculteur
    - Conventions entre Me Germain Le Picart, conseiller du roi en sa cour du parlement et des requêtes du palais à Paris, maître Nicollas Le Picart, son frère, conseiller du roi en sa cour des aides, et autres, héritiers ou héritières de Jehan Le Picart et Regnault Le Picart, tous deux notaires et secrétaires du roi, d'une part, et Jacques Regnot, chanoine de Saint-Mesme de Chinon, et autres parties du nom de Regnot, d'autre part, sur deux maisons à Paris., 31 mars 1559; MC/ET/XXXVI/13
      E. Caron, A travers les minutes des notaires parisiens [étude XXXVI, env. 990 actes], 1559-1577, Paris, 1900, notice n°2 (voir contexte dans le Plan d’orientation général - Notaires de Paris, guides thématiques du Minutier).
      convention; Le Picart, Germain; Le Picart, Nicollas; Le Picart, Jehan; Le Picart, Regnault; Regnot, Jacques; conseiller de cour souveraine (Ancien Régime); notaire; secrétaire du roi (Ancien Régime); chanoine
    - Donation [par Mathurin Poictremol, procureur en Parlement à Pierre Trouver procureur en la cour] de 920 l. délivrées en présence des notaires en seize doubles ducats, onze nobles rose, et le surplus en monnaye de douzains., 8 avril 1559; MC/ET/XXXVI/13
      E. Caron, A travers les minutes des notaires parisiens [étude XXXVI, env. 990 actes], 1559-1577, Paris, 1900, notice n°3 (voir contexte dans le Plan d’orientation général - Notaires de Paris, guides thématiques du Minutier).
      donation; Poictremol, Mathurin; Trouver, Pierre
    - Reconnaissance [par Menault de La Salle marchand demeurant à Reims ] de 1,635 l. 12 s. 2 d. au profit de Marguerite Viart, veuve de noble homme M. François Cordon, conseiller du roi contrôleur général de sa maison et receveur général du comté de Blois., 12 avril 1559; MC/ET/XXXVI/13
      E. Caron, A travers les minutes des notaires parisiens [étude XXXVI, env. 990 actes], 1559-1577, Paris, 1900, notice n°4 (voir contexte dans le Plan d’orientation général - Notaires de Paris, guides thématiques du Minutier).
      reconnaissance; Blois (Loir-et-Cher); La Salle, Menault de; Viart, Marguerite; Cordon, François
    - Engagement par Michel Chamidier [Chauvyère,] et Claude Belin, [promettant à Robert Contese], bourgeois à Paris] maîtres des basses oeuvres de vider curer et nettoyer la [une] fosse d'une maison sise à Paris rue Montmartre, au chevet de l'église Saint-Eustache, et conduire les matières fécales aux champs et ce moyennant 21 l. t, 14 avril 1559; MC/ET/XXXVI/13
      E. Caron, A travers les minutes des notaires parisiens [étude XXXVI, env. 990 actes], 1559-1577, Paris, 1900, notice n°5 (voir contexte dans le Plan d’orientation général - Notaires de Paris, guides thématiques du Minutier).
      Montmartre (rue); Chauvyère, Michel; Belin, Claude; Contese, Robert
    - Vente [par Claude Bauldoyn, l'aîné; Nicolas Bauldoyn; Claude Bauldoyn le jeune frère et Loys de La Croix laboureur à Asnières et Nicolas Boauldoyn à Christophe Poinctier] de deux arpents et deux quartiers de terre ou environ en une pièce assise paroisse de la Ville l'Évesque, devant l'église dudit lieu, moyennant 50 l. t. 1, 15 avril 1559; MC/ET/XXXVI/13
      1. La paroisse de la Ville-l'Évêque était un démembrement de celle de Saint-Germain-l'Auxerrois; elle est devenue la Madeleine.
      E. Caron, A travers les minutes des notaires parisiens [étude XXXVI, env. 990 actes], 1559-1577, Paris, 1900, notice n°6 (voir contexte dans le Plan d’orientation général - Notaires de Paris, guides thématiques du Minutier).
      acte de vente; Bauldoyn, Claude, l'aîné; Bauldoyn, Nicolas; Bauldoyn, Claude jeune; La Croix, Loys de; Poinctier, Christophe; agriculteur
    - Cession [traité d'office] à François Pascal, écuyer, seigneur de Mons, conseiller du roi trésorier ordinaire de ses guerres, par Henry Belin [Belen], trésorier et payeur de la compagnie de Monsignor Daubigny [d'Aubigny], de son office de payeur [à lui résigner d'ici le 24 avril], moyennant le prix de 4,750 l. t., dont 1,000 l. ont été payées en la présence des notaires en douzains et liards ayant cours., 15 avril 1559; MC/ET/XXXVI/13
      E. Caron, A travers les minutes des notaires parisiens [étude XXXVI, env. 990 actes], 1559-1577, Paris, 1900, notice n°7 (voir contexte dans le Plan d’orientation général - Notaires de Paris, guides thématiques du Minutier).
      traité d'office; Pascal, François; Belen, Henry; Aubigny (monseigneur d'); conseiller du roi; trésorier; trésorier payeur (Ancien Régime)
    - Vente par Léonard Chatin, bourgeois du navire nommé 'la Catherine de Soubise', à Jehan Ysnel, sr de Lourdenave, commissaire général de l'artillerie du roi de [en] la marine, de deux passevollans 2 de fer battu, façon de Normandie, quatre boîtes dont deux rompues et la ferrure des affuz desd. deux pièces, lad. vente pour avoir quittance de deux chaînes [chiens] de fer battu, que le sr.de Lourdenave lui avait prêtées pour équiper par led. vaisseau nommé 'la Catherine de Soubise' et en outre moyennant la somme de 25 l. t., 17 mai 1559; MC/ET/XXXVI/13
      2. Passevolant, petite pièce de canon. (Lacurne Saint-Palais, t. VIII.)
      E. Caron, A travers les minutes des notaires parisiens [étude XXXVI, env. 990 actes], 1559-1577, Paris, 1900, notice n°8 (voir contexte dans le Plan d’orientation général - Notaires de Paris, guides thématiques du Minutier).
      acte de vente; Chatin, Léonard; Ysnel, Jehan (sr. de Lourdenave)
    - Vente [constitution de rentes] par noble homme Adrien de Boulainvilliers [Pierre Lefevre, greffier de Goigny, demeurant rue des Prouvers] et Simon Bonnemain, laboureur à Villiers-Adam] Sr. vicomte hérédital de Dreux et de la Couldraye, et. Sr en partie de Villiers-Adam, demeurant aud. lieu de la Couldraye, à H. H. Jehan Pot, bourgeois de Paris, de 59 l. t. [50 livres moyennant 600 livres] de rente annuelle et perpétuelle, assise sur maison et terres à Villiers-Adam., 17 mai 1559; MC/ET/XXXVI/13
      E. Caron, A travers les minutes des notaires parisiens [étude XXXVI, env. 990 actes], 1559-1577, Paris, 1900, notice n°9 (voir contexte dans le Plan d’orientation général - Notaires de Paris, guides thématiques du Minutier).
      constitution de rente; Boulainvilliers, Adrien de; Lefevre, Pierre; Bonnemain, Simon (vicomte hérédital de Dreux et de la Couldraye); Pot, Jehan; agriculteur; agriculteur
    - Renonciation par Marie Barbier [Baubier], orpheline de père et de mère, à la place à vendre poisson de mer aux halles de Paris, laquelle place avait été concédée à ses père et mère par Me Pierre Tanneguy, en son vivant procureur général de la marée [au profit de Nicole Jacquart, procureur au parlement ]. Cette renonciation est faite en présence des parents de Marie Barbier [Baubier], et des amis de sa famille., 18 mai 1559; MC/ET/XXXVI/13
      E. Caron, A travers les minutes des notaires parisiens [étude XXXVI, env. 990 actes], 1559-1577, Paris, 1900, notice n°10 (voir contexte dans le Plan d’orientation général - Notaires de Paris, guides thématiques du Minutier).
      renonciation; Baubier, Marie; Tanneguy, Pierre; Jacquart, Nicole
    - Vente [ou constitution de rente] par Eustache Le Picart, sr. de [d'Atilly] Vaudargent, Villeroy et Datilly en partie, commissaire ordinaire des guerres, demeurant à Paris, rue Neuve-Saint-Merri, à Aubry Rageau, receveur des tailles de l'élection de Chartres, de 50 l. de rente annuelle et perpétuelle [moyennant 600 livres]., 20 mai 1559; MC/ET/XXXVI/13
      E. Caron, A travers les minutes des notaires parisiens [étude XXXVI, env. 990 actes], 1559-1577, Paris, 1900, notice n°11 (voir contexte dans le Plan d’orientation général - Notaires de Paris, guides thématiques du Minutier).
      constitution de rente; Chartres (Eure-et-Loir); Le Picart, Eustache (sr. d'Atilly, Vaudargent, Villeroy); Rageau, Aubry; commissaire des guerres (Ancien Régime)
    - Engagement [marché] par Antoine Boiscommun, pourvoyeur de la monture et dépenses des montures de chevaux et mulets de Mme Élisabeth 1, fille de France, reine catholique, vis-à-vis de André de Ferrières [Andry de Ferrier], marquis de Bourdelay, panetier ordinaire du roi et premier écuyer d'écurie de lad. Royne catholique, et Jehan Thezard [Thizard], trésorier général de lad. reine catholique, de leur [nourrir de 3 picotins d'avoine et fournir de foins] fournir chevaux et mulets tant en la ville de Paris que hors lad. ville moyennant six sols tournois par cheval et mulet et par jour., 2 juin 1559; MC/ET/XXXVI/13
      1. Élisabeth de France venait d'épouser Philippe II, roi d'Espagne, à la suite du traité de Cateau-Cambrésis (1559). Fille de Marie de Médicis et Henri IV (le Grand) Soeur de Christine de France, Louis XIII (le Juste), Henriette-Marie de France, Nicolas et Gaston d'Orléans
      E. Caron, A travers les minutes des notaires parisiens [étude XXXVI, env. 990 actes], 1559-1577, Paris, 1900, notice n°12 (voir contexte dans le Plan d’orientation général - Notaires de Paris, guides thématiques du Minutier).
      marché; Boiscommun, Antoine; Ferrier Andry de (marquis de Bourdelay); Jehan Thizard
    - Bail par M. Jehan [Jean] Gabillart, [contrôleur] trésorier général de la maison du roi daulphin 1, de deux maisons à Orléans. [pour 9 ans de la Saint Jean-Baptiste 1559 à Balthazar Prouvenchère marchand bourgeois à Orléans.], 11 juin 1559; MC/ET/XXXVI/13
      1. Le roi dauphin était François, depuis François II, qui venait d'épouser Marie Stuart, reine d'Écosse. Il fut convenu par le contrat de mariage qu'il serait intitulé roi d'Écosse, et après qu'il fut marié on l'appela communément le roi dauphin (Du Tillet, 'Recueil des roys de France', Paris, 1580, p. 213).
      E. Caron, A travers les minutes des notaires parisiens [étude XXXVI, env. 990 actes], 1559-1577, Paris, 1900, notice n°13 (voir contexte dans le Plan d’orientation général - Notaires de Paris, guides thématiques du Minutier).
      bail; Orléans (Loiret); Gabillart, Jean; Prouvenchère, Balthazar; commerçant
    - Engagement [marché] par Jacques Damas, voiturier, demeurant a Nogent-sur-Seine, vis-à-vis de haute et puissante dame Mad. la comtesse de Vauldemont [par Pierre de Cha son valet de chambre], de transporter une vitre 'selon le pourtraict des dix mille martyres' pour donner et mettre à une chapelle appellée la chapelle de feu M. de Vileffeu [Villneuve], où led. défunt est inhumé [en l'église Saint Laurent de Nogent moyennant 100 livres dont il a reçus 50 en aconte]., 21 juin 1559; MC/ET/XXXVI/13
      E. Caron, A travers les minutes des notaires parisiens [étude XXXVI, env. 990 actes], 1559-1577, Paris, 1900, notice n°14 (voir contexte dans le Plan d’orientation général - Notaires de Paris, guides thématiques du Minutier).
      marché; Nogent-sur-Seine (Aube); Damas, Jacques; Vauldemont de (la comtesse); Cha, Pierre de; Villenuve (M. de); transporteur de marchandises; employé de maison
    - Conventions entre Nicolas du Ru [licencié es lois], demeurant à Vézelay, et noble homme Robert de Lhopital [René de Lhopital, abbé de Saint-Genoust]. Celui-ci, poursuivi en paiement d'une somme de 80 l., avait donné [à Marin de Verger, sergent] en garantie un calice d'argent et une robe de satin noir Il consent à la vente du calice pour les deniers à provenir de lad. vente être employés au paiement de sa dette., 23 juin 1559; MC/ET/XXXVI/13
      E. Caron, A travers les minutes des notaires parisiens [étude XXXVI, env. 990 actes], 1559-1577, Paris, 1900, notice n°15 (voir contexte dans le Plan d’orientation général - Notaires de Paris, guides thématiques du Minutier).
      convention; Vézelay (Yonne); Du Ru, Nicolas; René de Lhopital, René; Verger, Marin de; abbé
    - Hommage par Me Alof de Lhospital, chevalier, seigneur de Choisy-aux-Loges 2 et du Godin-Mignart [Godin Guygnart], assis en la paroisse de Sucy-aux-Boys [Sury-aux-Boys], à Me Jehan Pot, chevalier, sr. de Chenaulx [Chermault], Vadé, et de la Mothe-Poirier, conseiller du roi, prévôt de son ordre, premier écuyer tranchant et portant sa cornette, du fief de Godin-Mignart, ses appartenances et dépendances et engagement par lesd. sr. de Choisy de bailler son aveu et dénombrement dud. fief dedans le temps introduit par la coutume., 27 juin 1559; MC/ET/XXXVI/13
      E. Caron, A travers les minutes des notaires parisiens [étude XXXVI, env. 990 actes], 1559-1577, Paris, 1900, notice n°16 (voir contexte dans le Plan d’orientation général - Notaires de Paris, guides thématiques du Minutier).
      2. Nous retrouvons plus loin d'auttres actes intéressant cette famille de l'Hôpital tout à fait de celle du chancelier
      déclaration féodale; Lhospital, Alof de (seigneur de Choisy-aux-Loges); Guygnart, Godin; Pot, Jehan (sr. de Chermault La Mothe-Poirier, Vadé
    - [A tout ceux] qui ces présentes verront, salut. Antoine du Prat baron de Thuet et de Thoury, sr. de Nanthouillet et de Rozay, conseiller du roi et garde de la prévôté de Paris. Échange [de la terre du Grand Mesnil près de Tournon-en-Brie] entre Antoine Dumoulin, écuyer, sr. de Bouville [Rouville], de Saintray et de Grandmesnil, l'un des cent gentilshommes de la maison du roi, et Jehan de Baillon, sr. du fief du Moustrier, assis au village de Compans 1 en France, conseiller du roi, général en sa cour des monnoies. [Philippe Dumoulin, soeur d'Antoine et vente en dernière noces de Charles en Flazigny, bailly de Sens qui avoit donné Grand-Mesnil a son fief, confirme cette donation et ratifie l'échange]., 4 juillet 1559; MC/ET/XXXVI/13
      1. Compans, arroi de Meaux; Tournnon-en-Brie (77) Antoine Dumoulin était le fils de Guillaume Dumoulin, sr. Du Boys, et de damoiselle Catherine de Lhopital, et c'est de cette dernière que provenait la terre de Grandmesnil donnée en échange
      E. Caron, A travers les minutes des notaires parisiens [étude XXXVI, env. 990 actes], 1559-1577, Paris, 1900, notice n°17 (voir contexte dans le Plan d’orientation général - Notaires de Paris, guides thématiques du Minutier).
      échange; Dumoulin, Antoine (sr. du Rouville, de Saintray Grand-Mesnil); Baillon, Jehan de(sr du Moustrier); Dumoulin, Philippe; commerçant
    - Engagement par Simon Testu, receveur des tailles de Blois, de céder à Edme [Denis] Viart, contrôleur ordinaire des guerres [à Paris], son office de receveur des tailles [de Blois] des mains du roi et de Messre son chancelier, garde des sceaux, moyennant la somme de 7,500 l. t., 6 juillet 1559; MC/ET/XXXVI/13
      E. Caron, A travers les minutes des notaires parisiens [étude XXXVI, env. 990 actes], 1559-1577, Paris, 1900, notice n°18 (voir contexte dans le Plan d’orientation général - Notaires de Paris, guides thématiques du Minutier).
      Blois (Loir-et-Cher); Testu, Simon; Viart, Denis; contrôleur des guerres (Ancien Régime)
    - Bail [pour 3 ans de la St Remy 1559 moyennant 20 livres à Guyon Villeronde jardinier au faubourg hors la Porte Saint-Honorée, avec défense de l'entrer ni fréquenté gens de mauvais vie] par discrètes et religieuses personnes saiges Françoise Malherbe, mère, Jacqueline Erbault, souz-mère, Marie La Basse, ancienne mère, Adeline Olivier, Suzanne Doinet, etc., toutes religieuses professes au couvent des filles pénitentes de la ville de Paris et toutes capitulaires en ce qui concerne les mesures temporelles dud. couvent, d'un jardin assis près et joignant le Pré-aux-Clercs, de l'avis et conseil de Me Sylvain de Brion, leur père spirituel, et de noble homme Claude de la Croix, sr.de Plancy, et sous le bon plaisir de Mad. la duchesse de Valentinois et de révérend père en Dieu Monseigneur l'évêque de Paris., 6 juillet 1559; MC/ET/XXXVI/13
      E. Caron, A travers les minutes des notaires parisiens [étude XXXVI, env. 990 actes], 1559-1577, Paris, 1900, notice n°19 (voir contexte dans le Plan d’orientation général - Notaires de Paris, guides thématiques du Minutier).
      bail; Villeronde, Guyon; Malherbe, Françoise; Erbault, Jacqueline; La Basse, Marie; Olivier, Adeline; Doinet, Suzanne; Brion, Sylvain de; La Croix, Claude de (sr.de Plancy); Valentinois (la duchesse de); jardinier
    - Contrat de mariage [entre Magdeleine de Bethisy veuve d'Antoine Du Flos marchand drapier bourgeois de Paris et Jacques Martin maître brodeur à Paris] en présence notamment de François Sauvage, marchand de l'argenterie du roi, et Davids Bouts, secrétaire de lad. argenterie, demeurant à Tours. La future apporte en dot 400 l. et une robe, cotte et un chaperon estimés 100 l. et sa mère lui a baillé bagues et anneaux. Douaire de 150 livres., 9 juillet 1559; MC/ET/XXXVI/13
      E. Caron, A travers les minutes des notaires parisiens [étude XXXVI, env. 990 actes], 1559-1577, Paris, 1900, notice n°20 (voir contexte dans le Plan d’orientation général - Notaires de Paris, guides thématiques du Minutier).
      contrat de mariage; Tours (Indre-et-Loire); Bethisy, Magdeleine de; Du Flos, Antoine; Martin, Jacques; Sauvage, François; Bouts, Davids; négociant; brodeur; commerçant
    - Actes non décrits., 10 juillet 1559; MC/ET/XXXVI/13
      Jour de la mort du Roi Henri II, deux actes peu importants, mais qui prouvent que le mouvement d'affaires n'était pas suspendu depuis le 29 juin, jour ou il avait été blessé
      E. Caron, A travers les minutes des notaires parisiens [étude XXXVI, env. 990 actes], 1559-1577, Paris, 1900, notice n°21 (voir contexte dans le Plan d’orientation général - Notaires de Paris, guides thématiques du Minutier).
    - Les notaires Dugué [Dugué, Charles] et Chantemerle se transportent rue Tirechappe, en l'hôtel de honorable et puissant seigneur Messr Alof de Lhopital, chr sr de Choisy-aux-Loges, et du fief de Grenoullier [Grenoulle], assis en la paroisse de Frénille [de Fréville (canton de Bellgarde)], où led. sr de Soisy a requis à noble homme François de Bourgogne sr. de Bréban, à cause de damoiselle Françoise de Drocourt, sa femme, tant en son nom que comme ayant le bail et la garde des enfants mineurs de feu noble homme Pantaleon de Gidoin [Gidouyne], sr du Portail, son premier mari, de recevoir foy et hommage de la terre et fief de Grenouillier [Grenoulle], mouvant du fief du Portail, assis en la paroisse de Givanes [Givzaines, centre de Pitiviers], saisi à la requête dud. Bourgogne, qui réclame certains droits et devoirs féodaux. Led. sr. de Choisy dit qu'il ne pense devoir aucun profit, à raison de ce qu'il est de père en fils sr. dud. Grenoullier [Grenoulle], et qu'il 'ne doibt que la bouche et les mains sans aucun proffit.', 11 juillet 1559; MC/ET/XXXVI/13
      E. Caron, A travers les minutes des notaires parisiens [étude XXXVI, env. 990 actes], 1559-1577, Paris, 1900, notice n°22 (voir contexte dans le Plan d’orientation général - Notaires de Paris, guides thématiques du Minutier).
      Lhopital, Alof de (sr de Choisy-aux-Loges et Grenoulle); Bourgogne, François de (sr. de Bréban); Drocourt, Françoise de; Gidouyne, Pantaléon de (sr. de Portail)
    - Les notaires se transportent en l'hôtel de révérend père en dieu messire Charles Guillard, évêque de Chartres, assis à Paris, rue des Prouvaires, [et devant Pierre Hellain son secrétaire, pour la comparution de Jean de la Faye, curé de Chambourcy (78), et de Marceon Auger, prêtre et vicaire du dit prieuré ] pour régler le conflit entre le curé et vicaire de Chambourcy., 15 juillet 1559; MC/ET/XXXVI/13
      E. Caron, A travers les minutes des notaires parisiens [étude XXXVI, env. 990 actes], 1559-1577, Paris, 1900, notice n°23 (voir contexte dans le Plan d’orientation général - Notaires de Paris, guides thématiques du Minutier).
      Quatre autres actes du 17 juillet et du 2 août ont trait à la même compétition.
      Prouvaires (rue des); Guillard, Charles; Hellain, Pierre; La Faye, Jean de; Auger, Marcéon; évêque; prêtre; curé; prêtre
    - Offres par Jehan Malartic [Jean Malartin], argentier de Monseigneur de Chatillon, amiral de France, à [offre au nom de son maître] Me Germain Le Picart, conseiller du Roy, de [lui payer] la somme de 100 écus d'or soleil en douzains, à raison de 48 sols par écu pour une année d'arrérages d'une rente de 100 écus 1 due par Monseigr de Chatillon et réponse par led. Le Picart qu'il acceptait prendre et recevoir lad. somme en écus, comme elle a été constituée et non autrement., 28 juillet 1559; MC/ET/XXXVI/13
      1. En 1549, le prix de l'écu d'or fut augmenté de 1 sol et valait 46 sols. en 1581, on augmenta son prix de 4 sols, et il valut 50 sols (Leblanc, 'Traité des monnaies de France'). Il y eut donc un cours intermédiaire.
      E. Caron, A travers les minutes des notaires parisiens [étude XXXVI, env. 990 actes], 1559-1577, Paris, 1900, notice n°24 (voir contexte dans le Plan d’orientation général - Notaires de Paris, guides thématiques du Minutier).
      Malartin, Jean; Chatillon (monseigneur de); Le Picart, Germain; officier général
    - Garantie par Claude Fichepin [marchand], fournissant l'argenterie et écurie du roi, [comme procureur de son père Robert Fichepin]du montant d'une cédule de 18,193 l. 7 s. 3 d. souscrite par Guillaume et Jehan, Henri et François Des Gouttes, marchands et bourgeois de Lyon, au profit des héritiers d'Antoine et Loys Bonnisi[ Bonvysy], marchands louqcouis, demeurant à Lyon, et payable à la foire de Pâques., 29 juillet 1559; MC/ET/XXXVI/13
      E. Caron, A travers les minutes des notaires parisiens [étude XXXVI, env. 990 actes], 1559-1577, Paris, 1900, notice n°25 (voir contexte dans le Plan d’orientation général - Notaires de Paris, guides thématiques du Minutier).
      Lyon (Rhône); Lucques (Italie); Fichepin, Claude; Fichepin, Robert; Des Gouttes, Guillaume; Des Gouttes, Henri; Des Gouttes, François; Bonvysy, Antoine; Bonvysy, Loys; commerçant